【裁判字號】    99,訴,865
【裁判日期】    990928
【裁判案由】    違反毒品危害防制條例
【裁判全文】
臺灣屏東地方法院刑事判決               99年度訴字第865號
公  訴  人  臺灣屏東地方法院檢察署檢察官
被      告  甲○○
上列被告因違反毒品危害防制條例案件，經檢察官提起公訴（99
年度毒偵字第1588號），被告於準備程序就被訴事實為有罪之陳
述，本院合議庭裁定由受命法官獨任進行簡式審判程序，並予判
決如下：
    主  文
甲○○施用第一級毒品，累犯，處有期徒刑壹年肆月；又施用第
二級毒品，累犯，處有期徒刑肆月。應執行有期徒刑壹年陸月。
    事  實
一、甲○○前於民國88年間，因施用毒品案件，經本院以88年度
    毒聲字第1945號裁定送觀察、勒戒後，經評定無繼續施用毒
    品之傾向，而於88年9 月23日釋放出所，並經臺灣屏東地方
    法院檢察署檢察官於88年9 月28日以88年度毒偵字第261 號
    為不起訴處分確定；復於91年間，因施用毒品案件，經本院
    以91年度毒聲字第1276號裁定送觀察、勒戒，經評定有繼續
    施用毒品之傾向，又經本院裁定令入戒治處所施以強制戒治
    ，嗣因戒治成效良好，經本院以92年度毒聲字第1381號裁定
    停止戒治，所餘戒治期間付保護管束，惟嗣因毒品危害防制
    條例修正，而無法繼續執行戒治，經臺灣屏東地方法院檢察
    署檢察官於93年1 月9 日以92年度戒執二字第169 號以法律
    修正為由簽結，刑責部分，則經臺灣高等法院高雄分院以92
    年度上訴字第1523號判決處有期徒刑10月、7 月，應執行有
    期徒刑1 年2 月確定，嗣因縮短刑期假釋出監，所餘刑期付
    保護管束，至94年4 月1 日保護管束期滿，前開假釋未經撤
    銷，視為執行完畢；其又於94年間，因施用毒品案件，經臺
    灣高等法院高雄分院以94年度上訴字第1066號判決處有期徒
    刑1 年4 月、1 年，應執行有期徒刑2 年確定，另因竊盜案
    件，經本院以94年度簡字第1638號判決處有期徒刑3 月確定
    ，嗣經臺灣高等法院高雄分院以95年度聲字第239 號裁定上
    開3 罪應執行有期徒刑2 年3 月確定，再經同法院以96年度
    聲減字第626 號裁定減刑並定應執行有期徒刑1 年1 月15日
    確定，而於96年7 月16日執行完畢。其後又因施用毒品案件
    ，經本院分別以97年度訴字第746 號、1670號判決各處有期
    徒刑1 年、1 年2 月確定，自97年9 月18日起2 案接續執行
    ，於99年4 月16日縮短刑期假釋出監，現仍在假釋期間。詎
    甲○○仍不知悔改，猶不知悔改，明知海洛因及甲基安非他
    命分屬第一、二級毒品，不得持有及施用，仍分別基於施用
    第一、二級毒品之犯意，於99年6 月16日上午某時，在上揭
    屏東縣屏東市自宅內以針筒注射之施用第一級毒品海洛因1
    次，又以玻璃球燒烤吸食所產生之煙霧之方式施用第二級毒
    品甲基安非他命1 次。嗣於99年6 月17日11時41分許經臺灣
    屏東地方法院檢察署觀護人通知到場採尿並送驗檢出海洛因
    代謝後之嗎啡及甲基安非他命陽性反應，始悉上情。
二、案經本署觀護人告發同署檢察官偵查起訴。
    理  由
一、本件被告甲○○所犯係死刑、無期徒刑或最輕本刑為3 年以
    上有期徒刑以外之罪，亦非屬臺灣高等法院管轄第一審之案
    件，其於準備程序中就被訴事實為有罪陳述，經本院告知簡
    式審判程序之旨，並聽取當事人意見後，本院合議庭依刑事
    訴訟法第273 條之1 第1 項為裁定，由受命法官獨任進行簡
    式審判程序。又簡式審判程序之證據調查，依刑事訴訟法第
    273 條之2 規定，不受同法第159 條第1 項審判外陳述排除
    之限制；再被告對於卷內各項證據亦不爭執證據能力，復無
    事證顯示有何違法取得或類此瑕疵之情，故卷內所列各項證
    據，自均有證據能力，合先敘明。
二、上揭犯罪事實，業據被告甲○○於本院審理中坦承不諱，其
    尿液經送驗結果呈嗎啡、甲基安非他命陽性反應等情，亦有
    臺灣屏東地方法院檢察署施用毒品犯受保護管束人尿液檢體
    監管紀錄表、臺灣檢驗科技股份有限公司濫用藥物尿液檢驗
    報告各1 份在卷可稽，上述鑑驗結果，係檢驗機關本於專業
    知識及以精密儀器或科學檢驗方法所得之結論，自可憑信。
    是認被告就上開施用毒品之任意性自白與事實相符，堪採信
    為證據。從而本件罪證明確，被告犯行洵足認定，應依法論
    科。
三、按海洛因及甲基安非他命分屬毒品危害防制條例第2 條第2
    項第1 款、第2 款規定之第一級及第二級毒品，均不得持有
    及施用，核被告所為，係分別犯毒品危害防制條例第10條第
    1 項之施用第一級毒品罪及同法條第2 項之施用第二級毒品
    罪。被告施用前後之持有第一級毒品及第二級毒品之低度行
    為，分別為其施用第一級毒品與第二級毒品之高度行為所吸
    收，均不另論罪，又被告於如事實欄所述之時間、地點所犯
    前開2 罪間，犯意各別，施用行為且互殊，應予分論併罰。
    另被告有上揭犯罪事實欄所述經有期徒刑宣告及執行完畢之
    情形，此有臺灣高等法院被告前案紀錄表1 份附卷可按，被
    告於有期徒刑執行完畢後，5 年以內故意再犯本件均為有期
    徒刑以上之罪，皆構成累犯，均應依刑法第47條第1 項規定
    予以加重其刑。爰審酌被告前已因施用毒品犯行經觀察勒戒
    及刑之執行，竟於假釋期間仍故態復萌，復行施用毒品不輟
    ，無視於毒品對於自身健康之戕害及國家對於杜絕毒品犯罪
    之禁令，惟衡酌施用毒品係屬自戕行為，犯罪手段尚屬平和
    ，亦未因此而危害他人，所生損害尚非鉅大，且被告於犯後
    於本院審理時坦承犯行，尚見悔意之犯罪後態度，另施用毒
    品者均有相當程度之成癮性及心理依賴，其犯罪心態與一般
    刑事犯罪之本質並不相同，應側重適當之醫學治療及心理矯
    治為宜等一切情狀，爰分別量處如主文所示之刑，並定其應
    執行之刑，以資懲儆。
據上論斷，應依刑事訴訟法第273 條之1 第1 項、第299 條第1
項前段，毒品危害防制條例第10條第1 項、第2 項，刑法第11條
、第47條第1 項、第51條第5 款，判決如主文。
本案經檢察官曾士哲到庭執行職務
中    華    民    國    99    年    9     月    28    日
                  刑事第四庭    法  官  李謀榮
以上正本證明與原本無異。
如不服本判決應於收受判決後10日內向本院提出上訴書狀，並
應敘述具體理由；其未敘述上訴理由者，應於上訴期間屆滿後
20日內向本院補提理由書（均須按他造當事人之人數附繕本）
「切勿逕送上級法院」。
中    華    民    國    99    年    9     月    28    日
                                書記官  蔡進吉
附錄本案所犯法條全文
毒品危害防制條例第10條
施用第一級毒品者，處6 月以上5 年以下有期徒刑。
施用第二級毒品者，處3 年以下有期徒刑。

司法院資訊處製作；財團法人民間司法改革基金會備份。
